【裁判字號】    92,訴,338
【裁判日期】    920701
【裁判案由】    強盜等
【裁判全文】
臺灣屏東地方法院刑事判決                          九十二年度訴字第三三八號
    公  訴  人  臺灣屏東地方法院檢察署檢察官
    被      告  乙○○
    指定辯護人  本院公設辯護人  戊○○
右列被告因強盜等案件，經檢察官提起公訴（九十二年度偵字第一○四八、第一六五
四號），本院判決如左：
    主  文
乙○○連續竊盜，累犯，處有期徒刑壹年捌月。扣案鑰匙壹支沒收。
    事  實
一、乙○○曾因違反藥事法案件，於民國八十五年二月十五日經本院八十五年度訴字
    第六一號判處有期徒刑四月，於八十五年三月三十一日確定；再因違反麻醉藥品
    管理條例案件，於八十五年三月二十八日經本院八十五年度易字第四八六號判處
    有期徒刑五月，於八十五年五月六日確定；又因違反肅清煙毒條例案件，於八十
    五年四月十七日經本院八十五年度訴字第一九九號判處有期徒刑二年，於八十五
    年五月十三日確定；前開三案件並經本院以八十五年度聲字第一二七四號定應執
    行刑有期徒刑二年六月確定，經入監執行後於八十六年十月九日縮短刑期假釋出
    監，並於八十八年一月二十五日假釋期滿執行完畢。復於九十年因竊盜案件，經
    本院判處有期徒刑八月（尚未執行）、拘役五十日，猶不思悔改，基於意圖為自
    己不法所有之概括犯意，連續於下列時、地竊取他人財物（一）先於九十一年十
    一月二十五日十八時許，在屏東縣新園鄉○○路佑全公司前，趁丙○○不注意之
    際，以自己所有之鑰匙一支竊取竊取陳世權所有而借予丙○○騎乘之車牌號碼Ｐ
    ＫＶ—一八號重型機車，得手後供己使用，並將上開機車停放於屏東縣新園鄉
    ○○村○○路一一巷八號金正昆（另為不起訴處分）住處之後門，嗣於九十一
    年十二月六日十時許，乙○○欲騎乘該車時，為警查獲，並扣得鑰匙一支。（二
    ）次於九十一年十二月十三日二十二時許，在屏東縣東港鎮○○路○段東港陸橋
    橋下，趁無人注意之際，徒手竊取丁○○所有之車牌號碼ＷＱＩ—六八號輕型
    機車，得手後供己使用。（三）再於九十一年十二月十四日十一時二十分許，騎
    乘先前竊取之車牌號碼ＷＱＩ—六八號輕型機車，往屏東縣東港鎮○○○路五
    十八號東港市場內，發現有店家在曝曬烏魚子，遂趁無人看管之際，徒手竊取甲○○所有之烏魚子二十只，得手後騎乘機車迅速離去，適甲○○於監視器中察覺
    有異乃驅車尋找，於途中發覺乙○○持有上揭烏魚子而上前逮捕，其間乙○○為
    脫免逮捕，竟拿起安全帽毆打甲○○，造成甲○○受有右側拇指掌指關節半脫位
    、左側腕部拉傷、右側踝部鈍挫傷之傷害（傷害部分未據告訴），嗣經報警查獲
    。
二、案經屏東縣警察局東港分局報請台灣屏東地方法院檢察署檢察官偵查起訴。
    理  由
一、訊據被告乙○○除事實欄一（一）部分辯稱扣案鑰匙一支是本來就插在上面的云
    云外，對其餘右揭連續竊盜事實均坦承不諱。經查右揭事實，業據被害人丙○○
    、丁○○、甲○○於偵查中指訴歷歷，並有輔英技術學院附設醫院開據之甲○○
    疾病診斷證明書一份、贓物保領結三份、現場及機車照片七幀附卷可佐，復有鑰
    匙一支扣案足憑，堪認被告自白部分與事實相符。次查證人丙○○於警訊證稱：
    扣案鑰匙一支並非伊原所使用的鑰匙等語，參以扣案鑰匙一支係被告欲騎乘該車
    時，為警當場查所查扣，足見該鑰匙顯係被告所有持以行竊之工具，被告所辯顯
    不可採。本件事證明確，被告犯行堪以認定。
二、核被告乙○○所為，係犯刑法第三百二十條第一項之普通竊盜罪。公訴人認被告
    就事實欄一（三）部分係犯刑法第三百二十九條之準強盜罪，惟刑法第三百二十
    九條之準強盜罪所稱之當場者，係指盜賊仍在現場或者其已離去竊盜處所而尚在
    他人跟蹤追躡者為限，若盜賊已離去現埸，亦脫離他人之跟蹤追躡，事後再為被
    害人發現撞見，則已非此所稱之當場（最高法院二十八年上字第一九八四號判例
    參照）。經查被害人甲○○於檢察官偵訊中指稱：「我在監視器有看到他，我下
    去時他已經走了，我看東西少了，我騎出去繞看看，剛好看到車子前座有一塊木
    板上有好塊烏魚子，我說你偷我的東西嗎，他就要跑了」「（問：你看到他時你
    確定東西是否就是他偷的）答：不確定」等語，足見被告行竊後並非始終在被害
    人甲○○跟蹤追躡中，而係恰為被害人尋獲並發覺有異，因此本件被告嗣持安全
    帽毆打甲○○致受有傷害等情，應非於實施竊盜後當場所為，自不得認其犯有準
    強盜罪，公訴人所引之起訴法條容有未洽，應予變更之。被告先後數次竊盜犯行
    ，其時間緊接，所犯構成要件相同之罪，顯係基於概括之犯意為之，應依刑法第
    五十六條之規定論以一罪並依法加重其刑。被告如事實欄所示因違反藥事法、麻
    醉藥品管理條例案件、肅清煙毒條例等案件，經判處有期徒刑確定，於八十八年
    一月二十五日執行完畢，有臺灣高等法院被告全國前案紀錄表、台灣屏東地方法
    院檢察署刑案資料查註紀錄表各一份在卷可按，其五年內再犯本件有期徒刑以上
    之罪，為累犯，應依法加重其刑。就前揭加重部分並依法遞加重之。茲審酌被告
    素行不佳，有多項前案紀錄，犯罪之動機、目的、手段，犯罪時所受之刺激及其
    品性、生活狀況、智識程度、犯罪所造成之損害，犯後坦承犯行態度尚可，惟迭
    次再犯不知警愓等一切情狀，爰量處如主文所示之刑。扣案鑰匙一支顯係被告所
    有持以行竊之工具，爰依法宣告沒收。
據上論斷，應依刑事訴訟法第二百九十九條第一項前段、第三百條，刑法第五十六條
、第三百二十條第一項、第四十七條、第三十八條第一項第二款，罰金罰鍰提高標準
條例第一條前段，判決如主文。
中      華      民      國      九十二      年     七     月     一     日
                                      臺灣屏東地方法院刑事第四庭
                                          法  官   郭書豪
右正本證明與原本無異。
如不服本判決應於收受本判決後送達後十日內向本院提出上訴書狀，其未敘述上訴理
由者，並得於提起上訴後十日內向本院補提理由書狀（均須按他造當事人之人數附繕
本 ）「切勿逕送上級法院」
                                          書記官   唐淑嫻
中      華      民      國      九十二      年     七     月     一     日
附錄法條：
中華民國刑法第三百二十條第一項：
(普通竊盜罪)
意圖為自己或第三人不法之所有，而竊取他人之動產者，為竊盜罪，處五年以下有期
徒刑、拘役或五百元以下罰金。


司法院資訊處製作；財團法人民間司法改革基金會備份。
